臺灣高等法院民事裁定　　　　　　　　 100年度抗字第1661號
抗　告　人　王卓泳騰
上列抗告人因與相對人賴逸文間聲請確定訴訟費用額事件，聲明
異議，對於中華民國100年9月27日臺灣板橋地方法院100年度事
聲字第282號裁定提起抗告，本院裁定如下：
    主  文
抗告駁回。
抗告費用由抗告人負擔。
    理  由
一、按法院未於訴訟費用之裁判確定其費用者，第一審受訴法院
    於該裁判有執行力後，應依聲請以裁定確定之，民事訴訟法
    第91條第1項定有明文。又確定訴訟費用額之裁定，僅在確
    定負擔費用者，應賠償他造之數額若干，於此程序中所得審
    究者僅為計算書所列之費用是否為法定訴訟費用，就其提出
    之書證能否釋明有該項費用之支出以及數額之計算有無錯誤
    而已，至於其訴訟費用由何人負擔，或其負擔之比例如何，
    均應依照原命負擔訴訟費用裁判之諭示，縱命負擔訴訟費用
    之裁判有不當，乃為該裁判本身之上訴或抗告問題，在確定
    訴訟費用額裁定程序中不得再予審究（最高法院95年度台抗
    字第266號裁定意旨參照）。
二、本件抗告意旨略以：依民事訴訟法第77條之15規定, 本訴與
    反訴之訴訟標的相同者，反訴不另徵收裁判費。惟臺灣板橋
    地方法院（下稱原法院）97年度訴字第2598號民事判決中，
    判決反訴費用由反訴原告（即抗告人）負擔，復判決本訴費
    用亦由被告（即抗告人）負擔，該判決違反民事訴訟法第77
    條之15規定。另抗告人從未與相對人有資金往來，無房屋買
    賣契約，何來交付房屋？且系爭房屋尚在相對人名下，目前
    恐嚇取財刑事案件尚在審理中，抗告人欲聲請再審，法院應
    於再審結束後再確定應繳納之數額。又抗告人經此訴訟已入
    不敷出，無資力繳納訴訟費用，爰提起抗告，聲明廢棄原裁
    定云云。
三、經查，本件相對人與抗告人間請求交付房屋等事件，經原法
    院97年度訴字第2598號判決命本訴訴訟費用由抗告人負擔，
    反訴訴訟費用亦由抗告人負擔；抗告人不服提起上訴，並經
    本院98年度重上字第640號判決命第二審訴訟費用由抗告人
    負擔。抗告人復提起上訴，嗣經最高法院99年度台上字第13
    43號裁定命第三審訴訟費用由抗告人負擔確定在案。是原法
    院100年度司聲字第699號裁定抗告人應賠償相對人之訴訟費
    用額為新台幣（下同）6萬3,958元，並加給自裁定送達翌日
    起至清償日止按法定利率即年息5%計算之利息，經核並無違
    誤。又原法院97年度訴字第2598號民事事件，相對人係依系
    爭契約及民法第348條、第767條規定，擇一請求抗告人交付
    系爭房屋予相對人，並依系爭契約第14條第3、4項規定，請
    求抗告人給付違約金；而抗告人則是依民法第92條前段請求
    撤銷系爭契約及移轉登記之合意，並依民法第114條第1項規
    定主張系爭房地之移轉行為無效，依民法第767條前段規定
    ，反訴請求相對人塗銷系爭移轉登記。故原法院上開請求交
    付房屋等事件之本訴與反訴之訴訟標的不同，自無民事訴訟
    法第77條之15反訴不另徵收裁判費規定之適用，是抗告人此
    部分所辯，並無理由。抗告人復以其無資力繳納訴訟費用為
    辯，惟有無資力繳納訴訟費用，不得據為其免納或減免訴訟
    費用之抗辯，是抗告人此部分所辯，實屬無據。另抗告人爭
    執本案實體事項，然該部分均非本件確定訴訟費用額之程序
    所得審究，故抗告人所辯，並無理由。從而，原法院司法事
    務官裁定命抗告人繳納本件訴訟費用額6萬3,958元，依法有
    據；再經原法院法官駁回異議，均無不合。抗告人仍執陳詞
    ，指摘原裁定不當，為無理由，應予駁回。
四、據上論結，本件抗告為無理由，爰裁定如主文。
中    華    民    國   100    年    12    月    20    日
                    民事第七庭
                        審判長法  官 鄭三源
                              法  官 邱  琦
                              法  官 林玉珮
正本係照原本作成。
本裁定除以適用法規顯有錯誤為理由外，不得再抗告。如提起再
抗告，應於收受後10日內委任律師為代理人向本院提出再抗告狀
。並繳納再抗告費新台幣１千元。
中    華    民    國   100    年    12    月    20    日
                              書記官  廖月女